【裁判字號】    99,聲,2349
【裁判日期】    990730
【裁判案由】    聲請停止羈押
【裁判全文】
臺灣桃園地方法院刑事裁定              99年度聲字第2349號
聲請人  即
被      告  甲○○
選任辯護人  黃暖琇 律師
上列聲請人即被告因詐欺案件（99年度易字第509 號），聲請具
保停止羈押，本院裁定如下：
    主  文
聲請駁回。
    理  由
一、本件聲請意旨略以：被告已坦承犯行，並深具悔意，被告僅
    代替遊民轉售帳戶予詐騙集團，應評價為幫助詐欺，而非構
    成要件行為；基於憲法保障人民訴訟權所衍生之無罪推定主
    義及罪疑有利被告解釋原則、證據裁判原則，為我國刑事訴
    訟重要內涵，苟依相關證據仍無法認定被告犯罪，法院僅得
    為有利被告之解釋，故請審酌被告所涉本案情狀實非詐欺之
    共同正犯。另被告生母已年逾六旬，因失聰而領有中度殘障
    手冊，被告祖母年逾八旬，領有重度殘障手冊，平日靠被告
    之父照料，被告實不忍見老父為被告之過失受此磨難，心如
    刀割，請准予具保停止羈押讓被告得返家克盡孝道，定隨傳
    隨到等語。
二、經查：
（一）本件聲請人即被告因詐欺案件，經本院訊問後，認其犯罪
      嫌疑重大，有事實足認有勾串共犯或證人之虞，且有事實
      足認有反覆實施同一詐欺犯罪之虞，有刑事訴訟法第101
      條第1 項第2 款及第101 條之1 第1 項第7 款之情形，並
      有羈押之必要，於民國99年6 月7 日執行羈押迄今，合先
      敘明。
（二）按羈押之目的在於確保刑事偵查、審判程式之完成，及刑
      事執行之保全，或預防反覆實施特定犯罪。被告有無羈押
      之必要，應許由法院斟酌訴訟進行程度及其他一切情事而
      為認定（參照最高法院46年台抗字第6 號判例），而關於
      羈押與否之審查，其目的僅在判斷有無實施羈押強制處分
      之必要，並非認定被告有無犯罪之實體審判程式，故關於
      羈押之要件，無須經嚴格之證明，而以經釋明得以自由證
      明為已足，至於被告是否成立犯罪，乃本案實體上應予判
      斷之問題，是聲請人主張所犯僅係幫助詐欺等語，依上述
      說明，對於其羈押與否之審查，尚無影響。
（三）再按被告經法官訊問後，認為犯罪嫌疑重大，而有刑事訴
      訟法第101 條第1 項第7 款及第101 條之1 第1 項第7 款
      所列情形之一，非予羈押，顯難進行追訴、審判或執行者
      ，得羈押之。查聲請人甲○○所涉詐欺罪嫌，有起訴書所
      載之證據可證，且犯罪集團成員吳智裕、「阿布」、「達
      哥」及「鳳梨」等多人均未到案，從被告之通聯紀錄可知
      被告有與吳智裕、鳳梨等人直接聯繫，是被告有與共犯勾
      串之虞，無可待言；而被告前有多次收購人頭帳戶並轉售
      詐欺集團之行為，受詐欺之被害人多達60餘人，再者，被
      告在93、94年間其所有之帳戶亦有交付詐欺集團使用之情
      形，業經本院調取臺灣新竹地方法院檢察署93年度偵字第
      4520號卷核閱無誤，並有被告帳戶影本卷附可憑，足認被
      告所犯詐欺罪嫌部分，確有反覆實施之虞，非予羈押，顯
      難擔保日後審判之進行及刑罰之執行，因認有羈押之必要
      。聲請人主張家有年邁老母及祖母需待奉養及等語，並非
      刑事訴訟法所定得予具保停止羈押之原因，是認被告前開
      羈押之原因依然存在，不能因具保而使之消滅，聲請人聲
      請具保停止羈押，自難准許，應予駁回。
三、據上論斷，應依刑事訴訟法第220條，裁定如主文。
中    華    民    國    99    年    7     月    30    日
                  刑事第三庭審判長法  官  謝順輝
                                  法  官  曾雨明
                                  法  官  楊麗文
以上正本證明與原本無異。
如不服本裁定，應於裁定送達後5 日內向本院提出抗告狀。
                                  書記官  柯凱騰
中    華    民    國    99    年    7     月    30    日

司法院資訊處製作；財團法人民間司法改革基金會備份。
